臺灣高雄地方法院民事裁定
111年度訴字第967號
原      告  郭昭君  
被      告  戴蕙芳（原名戴綵侖）

                      送達址：臺中市○○區○○路○段000                        號00樓之0
            楊濬輔  
上列當事人間請求返還不當得利事件，本院裁定如下：
    主  文
本件移送臺灣屏東地方法院。
    理  由
一、按訴訟，由被告住所地之法院管轄。共同訴訟之被告數人，
    其住所不在一法院管轄區域內者，各該住所地之法院俱有管
    轄權。但依第4條至前條規定有共同管轄法院者，由該法院
    管轄。民事訴訟法第1條第1項前段、第20條分別定有明文。
    又訴訟之全部或一部，法院認為無管轄權者，依原告聲請或
    依職權以裁定移送其管轄法院。民事訴訟法第28條第1項亦
    有明定。
二、原告起訴主張：被告戴蕙芳、楊濬輔在民國107年7月間向原
    告佯稱投資訴外人聯上實業股份有限公司（下稱聯上建設公
    司）所興建之「大貝湖建案」，一戶20萬元，投資6戶共120
    萬元，日後每戶可賺20萬元，6戶共可賺120萬元，原告乃於
    107年8月3日先交付被告戴蕙芳10萬元，其後被告戴蕙芳與
    原告簽立「房地買賣預定單」，以取信於原告，原告再向富
    邦人壽借款110萬元並開立二張銀行本票交付給被告二人。
    詎原告向聯上建設公司確認後發現該公司並無「大貝湖建案
    」，原告始知遭被告共同騙取120萬元，原告雖對被告提出
    詐欺刑事告訴，但其等未被起訴，惟被告已受領原告交付之
    120萬元而受有不當得利，為此，爰依民法第179條規定提起
    本訴，而因本件金錢之交付發生在高雄市，故以本院為管轄
    法院起訴等語。
三、經查，原告係依不當得利之法律關係提起本件訴訟，因不當
    得利之請求而涉訟無特別審判籍之規定，依民事訴訟法第1
    條第1項規定，本件訴訟應由被告住所地之法院管轄。而被
    告戴蕙芳之戶籍設在屏東縣○○鄉○○村○○路000號，被告楊濬
    輔之戶籍則設在彰化縣○○市○○街000號，有其等之個人戶籍
    資料（見審訴卷第91-93頁）及被告戴蕙芳之答辯狀所載住
    址(見審訴卷第119頁）可證，是被告戴蕙芳之住所地在屏東
    縣、被告楊濬輔之住所地則在彰化縣，故本件訴訟應由臺灣
    彰化地方法院及臺灣屏東地方法院管轄。原告向無管轄權之
    本院起訴，即有違誤。本院審酌兩造應訴之便利性，依職權
    將本件移送臺灣屏東地方法院。
四、依民事訴訟法第28條第1項，裁定如主文。
中　　華　　民　　國　　111 　年　　8 　　月　　26　　日
                  民事第四庭  法　官　徐彩芳
以上正本係照原本作成。
如對本裁定抗告須於裁定送達後10日內向本院提出抗告狀，並繳
納裁判費新台幣1,000元。
中　　華　　民　　國　　111 　年　　8 　　月　　26　　日
                              書記官  吳綵蓁